# 求教陈版主，融资租赁问题

提问人：lianjianxiong 时间：2018-01-23 20:55:20
我这家企业有 17 年通过融资租赁公司购买设备，需要安装，我打算调入在建工程，（企业已经确认固定资产），目前还在建造中，未确认融资费用是按照租赁开始日，摊销利息？？？？设备款是按照建造完成后，开始折旧？？还是按照租赁开始日？
2017 年 6 月和某融资租赁公司签订合同，，，购入设备款为3216000.00元，总租赁物价款为4020000.00元，首期支付 804000 ，剩下35 个月每月支付 105464 ，求问内含报酬率怎么求？会计分录如何做？

回答人：chenyiwei
未确认融资费用应从租赁期开始日开始摊销。固定资产折旧按常规方法，从达到预定可使用状态的次月起转固。 达到预定可使用状态之前确认的利息支出可以作为专门借款利息予以资本化处理。